臺灣桃園地方法院刑事判決
111年度交簡上字第105號
上  訴  人
即  被  告  MONTHAISONG SUPHACHOK




上列上訴人即被告因公共危險案件，不服本院中華民國111年2月
21日所為111年度壢交簡字第328號第一審刑事簡易判決（聲請簡
易判決處刑書案號：111年度速偵字第269號），提起上訴，本院
管轄第二審之合議庭判決如下：
    主      文
上訴駁回。
MONTHAISONG SUPHACHOK緩刑貳年，並應自本判決確定之日起陸
個月內向公庫支付新臺幣陸萬元。
    事實及理由
一、本案經本院合議庭審理結果，認原審簡易判決以上訴人即被
    告MONTHAISONG SUPHACHOK所為係犯刑法第185條之3第1項第
    1款之不能安全駕駛動力交通工具罪，判處被告有期徒刑2月
    ，併科罰金新臺幣（下同）2萬元，有期徒刑如易科罰金、
    罰金如易服勞役，均以1,000元折算1日，認事用法及量刑均
    無不當，應予維持，除於證據補充「被告於本院準備程序及
    審理時時之自白」（見本院111年度交簡上字第105號卷第65
    頁、第93頁）外，其餘均引用原審簡易判決記載之事實、證
    據及理由（含臺灣桃園地方檢察署檢察官聲請簡易判決書，
    如附件）。
二、被告上訴意旨略以：伊是外籍勞工，為能繼續在臺工作，請
    求給予緩刑之宣告，並請求從輕量刑等語。
三、按關於刑之量定係實體法上賦予法院得為自由裁量之事項，
    倘其未有逾越法律所規定之範圍，或濫用其權限，即不得任
    意指摘為違法（最高法院75年度台上字第7033號判決意旨參
    照）。又刑罰之量定，固屬法院自由裁量之職權行使，但仍
    應審酌刑法第57條所列各款事由及一切情狀，為酌量輕重之
    標準。在同一犯罪事實與情節，如別無其他加重或減輕之原
    因，下級審法院量定之刑，亦無過重或失輕之不當情形，則
    上級審法院對下級審法院之職權行使，原則上應予尊重（最
    高法院85年度台上字第2446號判決意旨參照）。準此，刑之
    量定，乃法律賦予法院自由裁量之事項，倘於科刑時，已以
    行為人之責任為基礎，並斟酌刑法第57條所列各款事項，而
    未逾越法定刑度，或濫用裁量權限，即難謂違法。查被告所
    犯刑法第185條之3第1項第1款之不能安全駕駛動力交通工具
    罪，其法定最低本刑為有期徒刑2月，而原審於量刑時，已
    考量行為人對犯罪所負的責任（也就是刑罰必須依照責任的
    輕重而為科處），審酌酒後駕車，增加用路人無端風險，也
    有危及自身安全的可能，而且有關酒後禁止駕車的觀念，多
    年來早已透過政令宣導及各類媒體廣為宣傳使各界週知，被
    告對於飲酒後不能駕車及其危險性，顯然已經知道，卻在酒
    精尚未完全消退的情況下還騎車上路，顯然心存僥倖，缺乏
    尊重其他用路人的觀念，且危害己身及其他公眾的安全，這
    次被告駕駛的動力交通工具是電動自行車，所產生危險較駕
    駛汽車、貨車等大型動力交通工具相對為輕，所幸未發生交
    通事故，另外斟酌被告坦承本案犯行，及教育程度、生活狀
    況等一切情狀，量處有期徒刑2月，併科罰金2萬元，並諭知
    有期徒刑易科罰金、罰金易服勞役之折算標準，可認原審已
    就刑法第57條各款所列科刑事項在適法範圍內加以裁量，其
    量定之刑罰，客觀上並未逾越法定刑度，亦無濫用裁量權限
    之情形，自不得認其量刑有何不當。從而，被告執前詞提起
    上訴，為無理由，應予駁回。
四、又被告前未曾因故意犯罪受有期徒刑以上刑之宣告，亦無其
    他公共危險之前案紀錄，此有臺灣高等法院被告前案紀錄表
    在卷可按。本院經審理並衡酌全案情節，認被告所為本案犯
    行，諒係一時失慮，致罹刑典。其為圖一時之便，率爾酒後
    駕車上路，固非可取，惟其犯後始終坦白認罪，堪認已有悔
    意，審酌緩刑制度係為促使惡性輕微之被告或偶發犯、初犯
    改過自新而設，認其經此偵審程序及刑之宣告，當已知所警
    惕而無再犯之虞，是認對被告所宣告之刑以暫不執行為適當
    ，爰衡酌本案犯罪情節，爰依刑法第74條第1項第1款規定予
    以宣告緩刑2年，以勵自新，並避免短期自由刑之弊端。另
    為促使被告尊重法律規範秩序及其他用路人權益，彌補本案
    犯罪所生危害並深切記取教訓，本院認有課予被告一定負擔
    之必要，爰參酌被告於本院審理時自陳擔任公司管理職務、
    資力及其對於緩刑負擔之意見等節，依刑法第74條第2項第4
    款規定，命被告應於本判決確定之日起6月內，向公庫支付
    如主文所示之金額。又被告倘違反前揭應行負擔之事項且情
    節重大，足認原宣告之緩刑難收其預期效果，而有執行刑罰
    之必要，依刑法第75條之1第1項第4款規定，其緩刑之宣告
    仍得由檢察官向本院聲請撤銷，併此敘明。
據上論斷，應依刑事訴訟法第455條之1第1項、第3項、第368條
、第373條，刑法第74條第1項第1款、第2項第4款，判決如主文
。 
本案經檢察官陳建宇、徐銘韡聲請簡易判決處刑，檢察官林佳勳
到庭執行職務。
中　　華　　民　　國　　111 　年　　7 　　月　　28　　日
                  刑事第十八庭審判長法  官　陳囿辰
                                    法  官  羅文鴻
                                    法  官　姚懿珊
以上正本證明與原本無異。
不得上訴。
　　　　　　　　　　　　　　　      書記官　張妤安　　
中　　華　　民　　國　　111 　年　　7 　　月　　28　　日
附件：
臺灣桃園地方法院刑事簡易判決
111年度壢交簡字第328號
聲　請　人　臺灣桃園地方檢察署檢察官
被　　　告　MONTHAISONG SUPHACHOK（中文姓名：舒柏）
                    男　西元0000年0月00日生
　　　　　　　　　　護照號碼：MM0000000號   泰國籍
                    居留證號碼：Z000000000號 
                    在中華民國境內連絡地址：　　　　　　桃園市○○區○○路000巷0弄0號
　　　　　　　　　　桃園市○○區○○○路00段000巷000號
上列被告因公共危險案件，經檢察官聲請以簡易判決處刑（111
年度速偵字第269號），本院判決如下：
    主      文
MONTHAISONG SUPHACHOK服用酒類，不能安全駕駛動力交通工具
而駕駛，處有期徒刑貳月，併科罰金新臺幣貳萬元，有期徒刑如
易科罰金，罰金如易服勞役，均以新臺幣壹仟元折算壹日。
    事實及理由
一、本件犯罪事實、證據，均引用檢察官聲請簡易判決處刑書（
    如附件）之記載。
二、論罪科刑：
（一）被告行為後，刑法第185條之3第1項第1款規定於民國111
      年1月28日修正公布，並自同年月30日生效施行，經比較
      修正前後規定，修正後規定並未較有利於被告，依刑法2
      條第1項前段規定，本件仍應適用被告行為時之修正前刑
      法第185條之3第1項第1款規定。
（二）被告的行為是構成修正前刑法第185條之3第1項第1款之不
      能安全駕駛動力交通工具罪。
（三）量刑部分，考量行為人對犯罪所負的責任（也就是刑罰必
      須依照責任的輕重而為科處），審酌酒後駕車，增加用路
      人無端風險，也有危及自身安全的可能，而且有關酒後禁
      止駕車的觀念，多年來早已透過政令宣導及各類媒體廣為
      宣傳使各界週知，被告對於飲酒後不能駕車及其危險性，
      顯然已經知道，卻在酒精尚未完全消退的情況下還騎車上
      路，顯然心存僥倖，缺乏尊重其他用路人的觀念，且危害
      己身及其他公眾的安全，這次被告駕駛的動力交通工具是
      電動自行車，所產生危險較駕駛汽車、貨車等大型動力交
      通工具相對為輕，所幸未發生交通事故，另外斟酌被告坦
      承本案犯行，及教育程度、生活狀況等一切情狀，量處如
      主文所示之刑並分別宣告有期徒刑如易科罰金、罰金如易
      服勞役的折算標準。
（四）被告為泰國籍的外國人，雖因本件公共危險犯行而受有期
      徒刑以上刑的宣告，但考量被告在我國於本案之前並無刑
      事犯罪之前案紀錄，有臺灣高等法院被告前案紀錄表1 份
      存卷可考，且無證據證明被告因犯本案而有繼續危害社會
      安全的虞慮，本院審酌被告犯罪情節、性質及被告的品行
      、生活狀況等節，認無諭知於刑之執行完畢或赦免後驅逐
      出境之必要，併此敘明。
三、應適用的法條：依刑事訴訟法第449 條第1 項前段、第3 項
    、第454 條第2 項，逕以簡易判決處刑如主文。
四、如不服本判決，應於判決送達後20日內，向本院提出上訴狀
    （應附繕本），上訴於本院合議庭。
本案經檢察官陳建宇、徐銘韡聲請以簡易判決處刑。
中　　華　　民　　國　　111 　年　　2 　　月　　21　　日
                  刑事第一庭    法　官　鄭吉雄
以上正本證明與原本無異。
如不服本判決，應於判決送達後20日內向本院提出上訴狀（應附
繕本）。
  　　　　　　　　　　　　　　　書記官　施春祝　　　　　
中　　華　　民　　國　　111 　年　　2 　　月　　21　　日
附錄論罪科刑法條
修正前中華民國刑法第185條之3
駕駛動力交通工具而有下列情形之一者，處2年以下有期徒刑，
得併科20萬元以下罰金：
一、吐氣所含酒精濃度達每公升零點二五毫克或血液中酒精濃度
    達百分之零點零五以上。
二、有前款以外之其他情事足認服用酒類或其他相類之物，致不
    能安全駕駛。
三、服用毒品、麻醉藥品或其他相類之物，致不能安全駕駛。
因而致人於死者，處3年以上10年以下有期徒刑；致重傷者，處1
年以上7年以下有期徒刑。
曾犯本條或陸海空軍刑法第54條之罪，經有罪判決確定或經緩起
訴處分確定，於五年內再犯第1項之罪因而致人於死者，處無期
徒刑或5年以上有期徒刑；致重傷者，處3年以上10年以下有期徒
刑。
附件：
臺灣桃園地方檢察署檢察官聲請簡易判決處刑書　
                                    111年度速偵字第269號
　　被　　　告　MONTHAISONG SUPHACHOK（泰國籍）                             男　44歲（民國66【西元1977】年4                               月15日生）
　　　　　　　　　　　　在中華民國境內連絡地址：
                          桃園市○○區○○路000巷0弄0號
　　　　　　　　　　　　  桃園市○○區○○○路00段000巷 000號　　　　　　　　　　　　
　　　　　　　　　　　　護照號碼：MM0000000號
上列被告因公共危險案件，業經偵查終結，認為宜聲請以簡易判
決處刑，茲將犯罪事實及證據並所犯法條分敘如下：
　　　　　犯罪事實
一、MONTHAISONG SUPHACHOK（中文名：舒柏）自民國111年1月8
    日晚間9時許起至同日晚間10時許止，在桃園市中壢區某泰
    國店內飲用啤酒2瓶，明知飲酒後已達不得駕駛動力交通工
    具之程度，仍基於酒後駕駛動力交通工具之犯意，於同日晚
    間11時許，自該處騎乘電動自行車上路，嗣於同日晚間11時
    15分許，行經桃園市楊梅區民安路2巷與民安路2巷356弄口
    前，因不勝酒力、車行搖晃而為警攔查，並當場對其實施酒
    測，測得其吐氣所含酒精濃度達每公升0.36毫克。　　　
二、案經桃園市政府警察局楊梅分局報告偵辦。
　　　　　證據並所犯法條
一、上揭犯罪事實，業據被告MONTHAISONG SUPHACHOK於警詢及
    偵查中坦承不諱，復有桃園市政府警察局舉發違反道路交通
    管理事件通知單、桃園市政府警察局楊梅分局酒精濃度測定
    紀錄表、現場照片2張在卷可稽，被告犯嫌堪以認定。
二、核被告所為，係犯刑法第185條之3第1項第1款之公共危險罪
    嫌。
三、依刑事訴訟法第451條第1項聲請逕以簡易判決處刑。
　　此　致
臺灣桃園地方法院
中　　華　　民　　國　 111　　年　　1 　　月　　17　　日
　　　　　　　　　　　　　　　檢　察　官　陳 建 宇
                                          徐 銘 韡　
本件證明與原本無異
中　　華　　民　　國　 111　　年　　1 　　月　　24　　日
                              書  記  官  鄭 丞 鈞
附記事項：
本件係依刑事訴訟法簡易程序辦理，法院簡易庭得不傳喚被告、
輔佐人、告訴人、告發人等出庭即以簡易判決處刑；被告、被害
人、告訴人等對告訴乃論案件如已達成民事和解而要撤回告訴或
對非告訴乃論案件認有受傳喚到庭陳述意見之必要時，請即另以
書狀向簡易法庭陳述或請求傳訊。
所犯法條：
中華民國刑法第185條之3
駕駛動力交通工具而有下列情形之一者，處 2 年以下有期徒刑
，得併科 20 萬元以下罰金：
一、吐氣所含酒精濃度達每公升零點二五毫克或血液中酒精濃度
    達百分之零點零五以上。
二、有前款以外之其他情事足認服用酒類或其他相類之物，致不
    能安全駕駛。
三、服用毒品、麻醉藥品或其他相類之物，致不能安全駕駛。
因而致人於死者，處 3 年以上 10 年以下有期徒刑；致重傷者
，處 1 年以上 7 年以下有期徒刑。
曾犯本條或陸海空軍刑法第 54 條之罪，經有罪判決確定或經緩
起訴處分確定，於五年內再犯第 1 項之罪因而致人於死者，處
無期徒刑或 5 年以上有期徒刑；致重傷者，處 3 年以上 10 年
以下有期徒刑。